臺灣高等法院刑事裁定　　　　　　　 100年度交抗字第1232號
抗　告　人
即受處分人　張仕中
上列抗告人因違反道路交通管理處罰條例事件，不服臺灣桃園地
方法院，中華民國100年9月20日所為裁定（100年度交聲字第595
號），提起抗告，本院裁定如下：
    主  文
抗告駁回。
    理  由
一、原裁定意旨略以：本件抗告人即受處分人張仕中（下稱抗告
    人）於民國100 年5 月25日15時6 分許，駕駛車牌號碼452-
    ZM號營業一般小客車，於臺灣桃園國際機場（下稱桃園機場
    ）第二航廈東二路違規攬客營運，妨害交通秩序，經員警舉
    發後，仍拒絕停車接受稽查而逃逸，乃依道路交通管理處罰
    條例第38條第1 項、第60條第1 項及第63條第1 項第1 款規
    定，裁處抗告人罰鍰新臺幣（下同）4,500 元，並記違規點
    數2 點。抗告人辯稱當天由臺北載客人至桃園機場，途中碰
    到警察攔檢，伊已告知乘客要趕搭飛機，讓乘客下車後，再
    找員警說明，員警所開拒絕停車接受稽查而逃逸之罰單與事
    實不符，且竟連伊搭載客人進入機場也要開單，顯不合理云
    云。惟抗告人於100 年5 月25日15時6 分許，駕駛車牌號碼
    452-ZM號營業一般小客車，於桃園機場第二航廈東二路違規
    攬客營運，並於經員警攔檢時，拒絕停車接受稽查而逃逸等
    情，經原審依職權調閱原審100 年度審易字第1938號刑事案
    件卷宗，再細繹該案件偵查卷宗第24至27頁所附暫停於前開
    地點之統聯客運車牌號碼385-FU號營業用大客車之行車紀錄
    器翻拍照片8 張，核各該照片內容紀錄分別為「攬客黃牛張
    仕中，駕駛452-ZM營小客違規攬客」、「員警吹哨及手勢指
    揮452- ZM 營小客靠邊停車」、「手勢制止452-ZM營小客仍
    繼續行駛」、「452-ZM營小客繼續行駛員警拔槍警戒」、「
    452-ZM營小客繼續朝員警行駛」、「452-ZM營小客加速逃逸
    擦撞員警」、「452-ZM營小客加速擦撞員警後未停車逃逸」
    、「452- ZM 營小客加速逃逸立即通報勤指協助攔查」等情
    屬實，核與員警陳世崇供述各節相符一致，堪認抗告人確有
    原處分機關所指違規攬客營運及拒絕停車接受稽查而逃逸之
    違規行為無誤。抗告人於本件聲明異議案件稱其係自臺北搭
    載客人至桃園機場，然於原審100 年度審易字第1938號刑事
    案件之警詢筆錄中，卻又稱其係於同日14時許由桃園縣龜山
    鄉搭載旅客至桃園機場第一航廈搭機，而行經第二航廈，故
    其前後之供述已有不一，其是否確係搭載客人進入機場時經
    員警攔檢，已非無疑。且觀前開行車紀錄器翻拍照片，可知
    抗告人所駕駛之前開營業一般小客車原係停靠於東二路路邊
    ，向左前方駛出進入道路後，方遭員警攔檢並要求停靠路邊
    ，若確如抗告人所辯其係搭載客人進入機場而行經第二航廈
    時遭員警攔檢，則抗告人何以會駕駛前開營業一般小客車自
    東二路路邊駛出，亦難以合理解釋，是抗告人遭員警攔檢時
    實係於東二路違規攬客營運，應堪認定。末查，抗告人於前
    開地點經員警陳世崇攔檢後，並未停車接受稽查，仍繼續行
    駛，並擦撞員警後加速逃逸，有前開行車紀錄器翻拍照片在
    卷可參，是抗告人所辯有向員警解釋云云，堪認非屬事實，
    顯不足採。抗告人猶執前詞指摘原處分不當，洵屬無稽，不
    足憑採。綜上所述，抗告人確有違規攬客營運，妨害交通秩
    序，經員警舉發後，仍拒絕停車接受稽查而逃逸之違規事實
    。原處分機關依道路交通管理處罰條例第38條第1 項、第60
    條第1 項及第63條第1 項第1 款規定，裁處異議人罰鍰4,50
    0 元，並記違規點數2 點，其認事用法並無違誤，裁罰亦無
    不當，抗告人聲明異議為無理由，應予駁回。
二、抗告意旨略以：抗告人於100年5月25日15時許，確實係送旅
    客進入機場，因旅客不清楚何航廈，客人趕時間又碰巧警員
    攔截，抗告人有向警員打招呼說送完旅客再找警員解釋，非
    警員所說拒絕停車、逃逸，請求撤銷原裁定，更為適當之裁
    定云云。
三、經查：
  (一)按汽車駕駛人，於鐵路、公路車站或其他交通頻繁處所，違
    規攬客營運，妨害交通秩序者，處新臺幣1,500元以上3,000
    元以下罰鍰；汽車駕駛人，駕駛汽車有違反本條例之行為，
    經交通勤務警察或依法令執行交通稽查任務人員制止時，不
    聽制止或拒絕停車接受稽查而逃逸者，除按各該條規定處罰
    外，處新臺幣3,000元以上6,000元以下罰鍰；汽車駕駛人有
    下列各款所列條款之一者，除依原條款處罰鍰外，並予記點
    ：一、有第33條第1 項、第2 項、第38條第1 項、第40條、
    第45條、第47條第1 款至第3 款、第48條、第49條或第60條
    第1項 、第2 項第1 款、第2 款情形之一者，各記違規點數
    1 點，道路交通管理處罰條例第38條第1 項前段、第60條第
    1 項及第63 條 第1 項第1 款分別有明文規定。
  (二)查，抗告人就其於100 年5 月25日15時6 分許，駕駛車牌號
    碼452-ZM號營業一般小客車，行經桃園機場第二航廈東二路
    時，經警員陳世崇（即舉發人）示意攔停稽查等情固不否認
    ，惟以前開情詞置辯。然查，本件抗告人之違規攬客營運，
    妨害交通秩序，經員警舉發後，仍拒絕停車接受稽查而逃逸
    之行為，原審審酌個案之具體情狀，依法定證據法則之方法
    進行必要之調查，調閱抗告人本件違規之相關資料及行車紀
    錄器翻拍照片後，認定抗告人違規事實明確，逕而駁回抗告
    人之聲明異議，抗告人不服提起抗告，經本院審閱卷附翻拍
    畫面內容，並傳喚證人即舉發員警陳世崇到庭具結證稱：「
    當初在機場二航站的東二路執行秩序維護勤務，在15時8 分
    ，發現異議人駕駛452-ZM自小客車，在公車站牌違規攬客，
    旅客已經上車，他看到我就加快速度搬運行李，載客人加速
    離去，東二路是單行道，所以我就在異議人前方，我就走到
    車道中央要去攔他，我先吹哨子，並以手勢指揮他靠邊停車
    ，他並沒有配合，他沒有停車繼續駕駛朝我開過來，我立刻
    右手握住我的手槍警戒，並繼續指揮他靠右邊停車，結果他
    還是沒有配合，保持前進狀態，依據警戒條例，我立即拔槍
    警戒，他還是沒有停下來，衝過去，撞傷我的手臂，我的左
    手掌有瘀青有開立醫生證明，立刻通報勤務指揮中心加設攔
    截點，調閱機場監視器，發現剛好有統聯巴士經過，所以向
    統聯調閱行車紀錄器，有把影像翻拍照片」、「100 年5 月
    25日下午三點零八分五秒至十三秒翻拍照片乃異議人的車是
    停在巴士前面，我站在異議人車子前面，第一張他正在靠過
    去正在上行李，第二張照片他已經啟動車子往我過來，第二
    張照片標示的圈圈是我用手勢請他靠邊，第三張他還是繼續
    發動，所以我的手有用槍托，繼續指揮他靠邊，第四張結果
    他還是繼續前進，我就有拔槍的動作」、「第一張照片中，
    異議人在上行李時距離我約50公尺，我們之間沒有車子或其
    他障礙物阻隔，我可以清楚看到他」等語（詳本院100 年12
    月20日訊問筆錄第3 頁至第4 頁）在卷，是證人已就抗告人
    違規攬客之行為及經員警制止，不聽從制止接受稽查而逃逸
    等過程詳實證述，此與卷附統聯客運行車紀錄器所翻拍之照
    片內容相符，抗告人雖一再辯稱伊當時係送客進入機場，因
    客人不清楚何航廈，且客人趕時間云云。然經本院擷取證人
    陳世崇庭呈之錄影光碟觀之，依翻拍照片右上角下午3 時3
    分17秒（即圖一）顯示客人（甲）趨前抗告人車輛交談；下
    午3 時3 分27秒（圖二）顯示抗告人下車準備承攬客人，客
    人（甲）則回到行李放置處，提起行李步向抗告人車輛；下
    午3 時3 分35秒（圖三）顯示客人（乙）進入抗告人車輛右
    側后座，抗告人並開啟後車箱準備放置客人行李；下午3 時
    3 分41秒（圖四）顯示客人（甲）則進入抗告人車輛右側前
    座，抗告人並回駕駛座準備離去；下午3 時3 分48秒（圖五
    ）顯示駕駛人駕車離開機場公車招呼站。足徵，抗告人於系
    爭時間、地點違規攬客營運，妨害交通秩序之情甚明，況且
    抗告人於本院審理時，就當日所載客人之情況陳稱：「警察
    攔我時車上有三個乘客，這三個乘客中有兩個是在二航站上
    車的，車上本來已經有一個人，在龜山中興路上車，我先在
    龜山載客人，他要去搭國泰航空，在二航站上車的那兩個人
    是龜山上車客人的朋友，他要求我去載，改稱有一個在龜山
    上車，另一個也在龜山，再改稱一個在龜山中興路，另外一
    個在桃園體育館上車」等語（詳本院100年12月20日訊問筆
    錄第2頁）在卷，顯見抗告人前後供述不一，亦與本院擷取
    機場航廈錄影光碟所翻拍之圖片內容有所不符，抗告人對此
    所辯要無足採。另抗告人雖又辯稱當時伊有向員警表明送完
    客人後再向員警解釋云云，惟抗告人違規事實明確，執勤警
    員本其維護交通秩序、安全職責所為之攔檢舉發，乃屬公務
    員依法行使公權力之行為，抗告人本應遵從、配合員警指示
    停車受查，焉有匡稱事後始向員警解釋之說法，抗告人對此
    所辯顯係推諉卸責之詞，諉無足採。
四、綜上，本件抗告人確有違規攬客營運，妨害交通秩序，經員
    警舉發後，仍拒絕停車接受稽查而逃逸之違規事實，從而原
    審以原處分機關依道路交通管理處罰條例第38條第1 項、第
    60條第1 項及第63條第1 項第1 款規定，裁處異議人罰鍰新
    臺幣4,500 元，並記違規點數2 點，於法有據，而駁回抗告
    人於原審之異議。核其認事用法，均無違誤。抗告意旨猶執
    前詞，否認違規，任意指摘原裁定不當，求予撤銷改判，為
    無理由，其抗告應予駁回。
據上論結，應依道路交通事件處理辦法第25條，刑事訴訟法第41
2 條，裁定如主文。
中    華    民    國   100    年    12    月    27    日
                  刑事第十八庭審判長法  官  吳鴻章
                                    法  官  林銓正
                                    法  官  魏瑞紅
以上正本證明與原本無異。
不得再抗告。
                                    書記官  莊佳鈴
中    華    民    國   100    年    12    月    27    日